臺灣高等法院刑事判決
109年度上易字第66號
上  訴  人  
即  被  告  曾國棟


上列上訴人因詐欺等案件，不服臺灣臺北地方法院108年度易字
第245號，中華民國108年11月21日所為之第一審判決（起訴案號
：臺灣臺北地方檢察署107年度偵字第25761號、第28518號、第2
9084號、107年度偵緝字第2107號），提起上訴，本院判決如下
：
    主  文
上訴駁回。  
    理  由
一、按不服地方法院之第一審判決而上訴者，須提出上訴書狀，
    並應敘明具體理由，刑事訴訟法第350條第1項、第361條第2
    項分別定有明文，此為上訴必備之程式，倘所提上訴理由非
    屬具體理由者，為上訴不合法律上之程式，且由同法第 361
    條之立法理由第3 項中所載「上訴理由是否具體，係屬第二
    審法院審查範圍，不在命補正之列。」等語可知，上訴書狀
    雖記載理由，但並未具體敘述時，則無須再命補正（最高法
    院97年度台上字第3889號判決意旨參照），第二審法院應依
    刑事訴訟法第362條前段、第367條前段之規定以判決駁回之
    。又其中所稱「具體理由」，固不以其書狀應引用卷內訴訟
    資料，具體指摘原審判決不當或違法之事實，亦不以新事實
    或新證據為上訴理由時，應具體記載足以影響判決結果之情
    形為必要。但上訴之目的，既在請求第二審法院撤銷或變更
    第一審之判決，所稱「具體」，當係抽象、空泛之反面，若
    僅泛言原判決認事用法不當、採證違法或判決不公、量刑過
    重等空詞，而無實際論述內容，或所舉之事由不足為其上訴
    理由之所憑，均難認具體（最高法院106 年度第八次刑事庭
    會議決議意旨參照）。是以上訴人之上訴書狀或補提之上訴
    理由書，雖有敘述上訴理由，惟並未具體敘述第一審判決有
    何違法、不當情形，或上訴理由就其所主張第一審判決違法
    或不當之情形，並未舉出該案相關之具體事由足為其理由之
    所憑，其所為上訴，即不符合上訴之法定要件。
二、原判決略以：㈠上訴人即被告曾國棟基於竊盜之犯意，分別
    於如原判決附表所示之時、地，以如原判決附表所示之方式
    ，竊取被害人陳博詮、汪祖揚、吳育倫、潘毅等四人之財物
    得手。㈡被告於竊得吳育倫之兆豐銀行信用卡後，另意圖為
    自己不法利益，基於詐欺得利之單一犯意，接連於107年4月
    4日下午4時50分許、4時59分許及晚間7時1分許，陸續在國
    泰世華銀行設在臺大醫院之自動櫃員機、全家便利商店新仟
    囍門市店及統一便利商店興信鑫門市店等地點，接續持該信
    用卡透過自動櫃員機等交易設備，進行悠遊卡自動加值程序
    ，藉此不正方法總計獲得新臺幣1500元之財產上不法利益，
    並隨即在前述便利商店門市店，利用悠遊卡感應付款功能，
    將該等財產上不法利益，均購物消費花用一空。㈢被告對於
    提供自己之手機門號予陌生人使用，可能因此作為詐欺取財
    工具之情事有所預見，竟仍在不違反其本意之情況下，基於
    幫助他人詐欺取財之犯意，於106年8月15日申辦取得手機門
    號0000000000號後，隨即於翌(16)日在臺北市中山區林森北
    路某連鎖速食店，將上開手機門號提供予某真實姓名年籍不
    詳之成年男子，作為詐欺取財之犯罪工具使用，使該人所屬
    集團成員得於詐騙被害人嚴培瑜、陳楷鵬等人後利用該門號
    並順利取得被害人之財物等事實，業據被告於警詢、偵訊及
    原審均坦承不諱，核與卷內證據相符。原審因而論被告犯修
    正前刑法第320條第1項之竊盜罪、同法第339條之1第2項之
    非法由收費設備得利罪及同法第339條第1項、第30條第1項
    前段之幫助詐欺取財罪，且均為累犯；就竊盜罪部分各量處
    有期徒刑三月（四罪），就非法由收費設備得利罪部分量處
    拘役四十日，就幫助詐欺取財罪部分量處有期徒刑三月，併
    就有期徒刑部分定應執行為有期徒刑十月。原判決已敘述其
    所憑證據、認定理由及量刑依據。
三、被告收受判決後，不服原審判決，提起本件第二審上訴，其
    上訴理由僅稱：被告坦承將手機門號賣給林志偉，但未參與
    詐欺取財犯行，基於所判之刑期，懇請給予合併判決云云（
    見本院卷第47頁）。被告上訴並未指出原判決究竟有何不當
    之具體理由，自不足為其上訴理由之所憑，且經本院定期欲
    請其到庭說明，亦經合法傳喚未到庭，揆諸前揭說明，其本
    件上訴不合法律上之程式，爰不經言詞辯論，逕以判決駁回
    。
據上論斷，應依刑事訴訟法第367條前段、第372條，判決如主文
。
中　　華　　民　　國　　109 　年　　3 　　月　　31　　日
                  刑事第二十庭  審判長法　官  王復生
                                      法　官  張紹省
                                      法　官  遲中慧
以上正本證明與原本無異。
不得上訴。
                                      書記官  鄭巧青
中　　華　　民　　國　　109 　年　　3 　　月　　31　　日